Orsini Family Papers, ca. 1150-1950 (bulk 1500-1900)
UCLA Library Special Collections
- Miscellanea
  - Miscellanea 04 (Box 286, Folder 2)
    - 1649 Aprile 17, 6 (Folder I.A.XIV.56a)
      "Misura e stima de lavori di muro fatti ( ... ) per serv[izi]o del nuovo monastero fatto in Bracciano."
    - 1652 Gennaio 1, 7 (Folder I.A.XIV.90)
      "Vigna Grande, di S[ua] A[ltezza il Duca di Bracciano, nel territorio] di Cerveteri data a mezzo ad Agostino Carbone di Galera."
    - 1693 Maggio 8, 8 (Folder I.A.XVII.60)
      Cessione di un censo di scudi 221 con frutti non pagati di 88.20, fatta da Giuseppe de Filiis a nome del Monastero di S. Restituta di Narni ad Agostino Testi.
      2 pezzi, 5 carte, Ms.
    - 1699 Gennaio 11, 9 (Folder I.A.XVIII.37)
      "Polisa delli falegnami di trecento pezzi di lavoro darati [da aratro] che devono farere [fare] nella Puletrara [o nel Quarto della Polledrara] di Monte Maria nella presente stagione 1699."
  - Miscellanea 05, 1307-1598 (Box 536, Folder 2)
    Miscellanea di documenti.
  - Miscellanea 06, [16--] (Box 536, Folder 3)
  - Miscellanea 07, [16--]-1805 (Box 536, Folder 4)
    Miscellanea di documenti. Contiene 3 lettere in scritte in codice.
  - Miscellanea Letteraria, [16--]-[17--] (Box 536, Folder 1)
    Miscellanea di scritture, la maggior parte trascritte ma forse anche originali, di contenuto storico, politico e letterario. Contiene anche rime e detti popolari, e note di libri.